臺灣板橋地方法院交通事件裁定　　　　　　　　　　九十三年度交聲字第七四八號
　　原處分機關　臺北市交通事件裁決所
　　異　議　人
　　即受處分人　甲○○
右列受處分人因違反道路交通管理處罰條例案件，對於臺北市交通事件裁決所九十三
年六月八日北市裁三字第裁二二─Ｃ00000000號所為之裁決處分（原舉發案
號：臺北縣政府警察局九十三年四月十七日北縣警交字第Ｃ00000000號），
聲明異議，本院裁定如左：
    主  文
異議駁回。
    理  由
一、原處分意旨略以：異議人即受處分人甲○○於民國（下同）九十三年四月十七日
    二十時三十分許，駕駛其所有之車牌號碼ＤＷ─八八七二號自用小客車，沿臺北
    縣金山鄉臺二線由金山往萬里方向行駛，途經有燈光號誌管制之自強路口時，闖
    越紅燈號誌，旋由原舉發機關即臺北縣政府警察局金山分局警備隊員警攔停當場
    舉發，嗣並移送原處分機關即臺北市交通事件裁決所依道路交通管理處罰條例第
    五十三條規定，裁處罰鍰新臺幣（下同）二千七百元，並依同條例第六十三條第
    一項第三款記違規點數三點，罰鍰限於九十三年七月八日前繳納，如逾期不繳納
    ，自同年月九日起易處吊扣駕駛執照三個月，並限於同年月二十三日前繳送，如
    逾期未繳送，自同年月二十四日起易處吊銷，並逕註銷駕駛執照，駕駛執照吊（
    註）銷後，自九十三年七月二十四日起一年內不得重新考領駕駛執照等語。
二、異議意旨略以：當時異議人駕車停等紅燈，嗣燈號轉換為綠燈且經後方停等之車
    輛鳴按喇叭催促後始前進，並無闖越紅燈之情形，詎遭員警誤為舉發，況本件舉
    發通知單上原記載之違規地點係中興路口，嗣經原舉發機關函覆更正違規地點為
    自強路口，二地點顯然不同，原處分機關竟未予詳查逕依該函覆內容予以裁處，
    殊屬不當，爰聲明異議，請求撤銷原處分云云。
三、按汽車駕駛人，行經有燈光號誌管制之交岔路口闖紅燈者，處一千八百元以上五
    千四百元以下罰鍰，並記違規點數一點，道路交通管理處罰條例第五十三條、第
    六十三條第一項第三款分別定有明文。
四、經查：本件異議人於九十三年四月十七日二十時三十分許，駕駛其所有之車牌號
    碼ＤＷ─八八七二號自用小客車，沿臺北縣金山鄉臺二線由金山往萬里方向行駛
    ，途經有燈光號誌管制之自強路口時，闖越紅燈號誌，旋由原舉發機關即臺北縣
    政府警察局金山分局警備隊員警攔停當場舉發等情，業經證人即負責本件舉發任
    務之臺北縣政府警察局金山分局警備隊警員乙○○於本院訊問時到庭結證明確，
    並有臺北縣政府警察局九十三年四月十七日北縣警交字第Ｃ00000000號
    舉發違反道路交通管理事件通知單及臺北縣政府警察局金山分局九十三年五月十
    八日金警交裁字第０九三０００六六四二號書函影本各一份在卷可憑，再本件違
    規地點是在臺北縣金山鄉與萬里鄉交界，該處設置有三個紅綠燈號誌，而三個號
    誌之時相情形分別係，第一個燈號為紅燈時，第二個及第三個燈號即為綠燈，異
    議人車輛係行駛外環道往萬里方向，應依第一個號誌指示行車，而當時該號誌燈
    號仍為紅燈等節，業據證人乙○○於本院調查時證述綦詳，業有其當庭繪製之現
    場草圖一紙附卷供佐，且斯時異議人係於看到第二個紅綠燈號誌燈號為綠燈之際
    駕車起步通過該路口之客觀事態，亦據其於本院訊問時自承在卷，綜上，自堪認
    異議人確有前揭行經有燈光號誌管制之交岔路口闖越紅燈之違規情事，殆無疑問
    。至異議人於聲明異議狀內雖辯稱：本件裁決書所記載之違規地點與原舉發通知
    單上所記載之違規地點顯然不同，舉發及裁處過程有瑕疵云云，惟異議人於本院
    上開訊問過程中，對於證人乙○○所證述有關本件違規地點及其當庭所繪製之現
    場草圖相關位置，並未有任何爭執，足見本件實際違規地點應為「自強路口」無
    訛，是本件舉發通知單原記載之違規地點顯屬誤繕，從而，原處分機關依據臺北
    縣政府警察局金山分局九十三年五月十八日金警交裁字第０九三０００六六四二
    號函覆內容，認定本件違規地點為「自強路口」，並無任何違誤或不當之處。
五、綜上所述，本件異議人既確有前揭「駕車行經有燈光號誌管制之交岔路口闖紅燈
    」之違規行為，則原處分機關援引上述道路交通管理處罰條例規定對異議人裁處
    罰鍰二千七百元，並記違規點數三點，自屬適法有據，本件聲明異議為無理由，
    應予駁回。
據上論斷，應依道路交通案件處理辦法第十九條，裁定如主文。
中      華      民      國      九十三      年     七     月    三十    日
                                        臺灣板橋地方法院交通法庭
                                            法  官  王  屏  夏
右正本證明與原本無異。
如不服本裁定，應於送達後五日內向本院提出抗告狀。
                                            書記官  楊  璧  華
中      華      民      國      九十三      年     七     月    三十    日
